臺灣臺南地方法院刑事裁定
110年度聲字第1846號
聲  請  人  臺灣臺南地方檢察署檢察官
受  刑  人  姚鐘富



上列聲請人因受刑人數罪併罰有二裁判以上，聲請定其應執行之
刑（110年度執聲字第1243號），本院裁定如下：
    主  文
姚鐘富所犯如附表所示之罪，應執行有期徒刑拾柒年陸月。
    理  由
一、聲請意旨略以：受刑人姚鐘富如附表所示違反毒品危害防制
    條例及藥事法等案件，經判決確定如附表（其中編號8確定
    判決欄應為「110年度台上字第408號」，原誤載為「109年
    度台上字第408號」，應予更正），應依刑法第53條及第51
    條第5款，定其應執行之刑，爰依刑事訴訟法第477條第1項
    聲請裁定等語。
二、按裁判確定前犯數罪者，併合處罰之。但有下列情形之一者
    ，不在此限：一、得易科罰金之罪與不得易科罰金之罪。二
    、得易科罰金之罪與不得易服社會勞動之罪。三、得易服社
    會勞動之罪與不得易科罰金之罪。四、得易服社會勞動之罪
    與不得易服社會勞動之罪。前項但書情形，受刑人請求檢察
    官聲請定應執行刑者，依第51條規定定之，刑法第50條定有
    明文。又按數罪併罰，分別宣告其罪之刑，宣告多數有期徒
    刑者，於各刑中之最長期以上，各刑合併之刑期以下，定其
    刑期，但不得逾30年；刑法第51條第5款亦定有明文。再按
    依刑法第53條應依同法第51條第5款至第7款之規定，定其應
    執行之刑者，由該案犯罪事實最後判決之法院之檢察官，聲
    請該法院裁定之，刑事訴訟法第477條第1項分別定有明文。
    另法律上屬於自由裁量事項，尚非概無法律性之拘束，在法
    律上有其外部界限及內部界限。前者法律之具體規定，使法
    院得以具體選擇為適當裁判，此為自由裁量之外部界限。後
    者法院為自由裁量時，應考量法律之目的，法律秩序之理念
    所在，此為自由裁量之內部界限。法院為裁判時，二者均不
    得有所踰越。又數罪併罰而有二裁判以上，應定其應執行刑
    之案件，法院所為刑之酌定，固屬自由裁量事項，然對於法
    律之內、外部界限，仍均應受其拘束（最高法院91年度台非
    字第32號、92年度台非字第187號判決意旨參照）。
　　再者，數罪併罰案件之實體裁判確定後，即生實質之確定力
    ，除因增加經另案判決確定合於數罪併罰之其他犯罪，或原
    定應執行刑之數罪中有部分犯罪，因非常上訴、再審程序而
    經撤銷改判，或有赦免、減刑等情形，致原裁判定刑之基礎
    已經變動，或其他客觀上有責罰顯不相當之特殊情形，為維
    護極重要之公共利益，而有另定應執行刑之必要者外，法院
    應受原確定裁定實質確定力之拘束。已經定應執行刑確定之
    各罪，除上開例外情形外，法院再就該各罪之全部或部分重
    複定其應執行刑，前、後二裁定對於同一宣告刑重複定刑，
    行為人顯有因同一行為遭受雙重處罰之危險，自均屬違反一
    事不再理原則，不以定刑之各罪範圍全部相同者為限。而定
    應執行刑，不僅攸關國家刑罰權之行使，於受刑人之權益亦
    有重大影響，除顯無必要或有急迫情形外，法院於裁定前，
    允宜予受刑人以言詞、書面或其他適當方式陳述意見之機會
    ，程序保障更加周全（最高法院110年度台抗大字第489號裁
    定意旨參照）。
三、經查，受刑人所犯如附表所示各罪，經法院判處如附表所示
    之刑，並均確定在案，且本院為其犯罪事實最後判決之法院
    等情，有各該判決及臺灣高等法院被告前案紀錄表在卷可稽
    。又受刑人所犯如附表編號2至4所示之罪屬得易科罰金之罪
    ，附表編號1、5至8所示之罪則係不得易科罰金之罪，依刑
    法第50條第1項但書第1款、第2項之規定，須經受刑人請求
    檢察官聲請定其應執行刑者，始得依刑法第51條之規定定之
    。茲受刑人就附表所示之罪，業已具狀請求檢察官聲請本院
    合併定其應執行之刑，此有數罪併罰聲請狀1份存卷可參（
    本院卷第9頁），是檢察官聲請定其應執行之刑，自屬有據
    。至於受刑人所犯如附表編號1（二罪）、5、6（十一罪）
    、8（四罪）所示之罪，雖經各該確定判決欄所示判決定應
    執行刑確定，然本件定執行刑符合「增加經另案判決確定合
    於數罪併罰之其他犯罪」，並有定應執行刑之必要，應符合
    上開最高法院見解所闡釋之例外情形，依前揭說明，自無違
    反一事不再理原則。是本件檢察官聲請就附表所示之各罪定
    其應執行之刑，本院審核認聲請為正當，並斟酌附表編號1
    、5、6、8所示之罪，經各該確定判決欄所示判決定應執行
    刑確定之情形，再考量受刑人所犯各罪均為與毒品相關之案
    件，罪質相同、犯罪時間接近、行為態樣類似，另受刑人經
    本院函詢對本件定應執行刑之意見後，係稱無意見（本院卷
    第47頁）等一切情狀，爰依上開規定，就受刑人所犯如附表
    所示之罪定其應執行刑如主文所示。至附表編號2至4所示之
    刑，原得易科罰金，因與不得易科罰金之他罪併合處罰結果
    而不得易科罰金，自無庸為易科折算標準之記載，附此敘明
    。
四、爰依刑事訴訟法第477條第1項，刑法第53條、第51條第5款
    第50條第2項、第1項但書，裁定如主文。
中　　華　　民　　國　　111 　年　　1 　　月　　17　　日
                  刑事第十一庭  法  官  陳淑勤
以上正本證明與原本無異。
如不服本裁定，應於收受送達後5日內向本院提出抗告狀。（應
附繕本）
                          　　　書記官　盧昱蓁
中　　華　　民　　國　　111 　年　　1 　　月　　17　　日